el: Πρότυπο κουρδίσματος: A=415 (ιστορικό); A=440 (σύγχρονο πρότυπο); A=442; Δεν καθορίζεται; Άλλο
zh-CN: 音高标准: A=415（历史标准）; A=440（现代标准）; A=442; 未指定; 其他
es: Estándar de tono: La=415 (histórico); La=440 (estándar moderno); La=442; No especificado; Otro
it: Standard di tonalità: La=415 (storico); La=440 (standard moderno); La=442; Non specificato; Altro
ja: 音程基準: A=415 (古楽器ピッチ); A=440 (現代標準ピッチ); A=442; 指定なし; その他
sv: Tonhöjdsstandard: A=415 (historisk); A=440 (modern standard); A=442; Ej specificerad; Övrigt
de: Tonhöhenstandard: A=415 (historisch); A=440 (moderner Standard); A=442; Nicht angegeben; Andere
da: Tonehøjdestandard: A=415 (historisk); A=440 (moderne standard); A=442; Ikke angivet; Andet
nb: Standard tonehøyde: A=415 (historisk); A=440 (moderne standard); A=442; Ikke spesifisert; Annet
zh-TW: 音高標準: A=415 (古定音); A=440 (現代標準音); A=442; 未指定; 其他
ru: Стандарт высоты звука: A=415 (исторический); A=440 (современный стандарт); A=442; Не указан; Другое
fr: Référence d’accordage: La = 415 (historique); La = 440 (standard moderne); La = 442; Non spécifié; Autre
hu: Hangolási szabvány: A=415 (történelmi); A=440 (modern standard); A=442; Nincs megadva; Egyéb
ro-RO: Înălțime standard de referință: A=415 (istoric); A=440 (standard modern); A=442; Nespecificat; Altele
sk-SK: Štandard výšky tónu: A = 415 (historické); A = 440 (moderný štandard); A = 442; Nešpecifikované; Iné
th: มาตรฐานสนาม: A=415 (แบบดั้งเดิม); A=440 (มาตรฐานสมัยใหม่); A=442; ไม่ได้ระบุ; อื่นๆ
pl: Standard stroju: A=415 (historyczny); A=440 (współczesny standard); A=442; Nie określono; Inny
pt-PT: Padrão de inclinação: Lá=415 Hz (histórico); Lá=440 Hz (padrão moderno); Lá=442 Hz; Não especificado; Outro
vi: Tiêu chuẩn cao độ: A=415 (chuẩn lịch sử); A=440 (chuẩn hiện đại); A=442; Không xác định; Khác
sl-SI: Standard uglasitve: A = 415 (zgodovinski); A = 440 (sodobni standardni); A = 442; Ni določeno; Drugo
fi: Äänenkorkeuden standardi: A=415 (historiallinen); A=440 (moderni standardi); A=442; Ei määritetty; Muu
ko: 피치 표준: A=415(역사적 음고); A=440(현대 표준 음고); A=442; 지정되지 않음; 기타
hr-HR: Standard visine tona: A=415 (povijesni standard); A=440 (moderni standard); A=442; Nije navedeno; Ostalo
pt-BR: Altura tonal padrão: Lá=415 (histórico); Lá=440 (padrão moderno); Lá=442; Não especificado; Outros
nl: Stemstandaard: A=415 (historisch); A=440 (moderne standaard); A=442; Niet gespecificeerd; Overig
tr: Perde standardı: A=415 (tarihi); A=440 (modern standart); A=442; Belirtilmemiş; Diğer
bg-BG: Стандарт за височина на тона: A=415 (исторически); A=440 (модерен стандарт); A=442; Не е посочено; Друго
en: Pitch standard: A=415 (historical); A=440 (modern standard); A=442; Not specified; Other
lt-LT: Derinimo standartas: A=415 (istorinis); A=440 (šiuolaikinis standartas); A=442; Nenurodyta; Kita
cs: Standardní výška tónu: A=415 (historické); A=440 (moderní standard); A=442; Nespecifikováno; Ostatní